【裁判字號】    99,易,996
【裁判日期】    991228
【裁判案由】    傷害
【裁判全文】
臺灣臺北地方法院刑事判決               99年度易字第996號
公  訴  人  臺灣臺北地方法院檢察署檢察官
被      告  郭緯明
            蔡吉韶
上列被告等因傷害案件，經檢察官提起公訴（98年度偵字第2588
4 號），本院判決如下：
    主  文
本件公訴不受理。
    理  由
一、本件公訴意旨略以：被告蔡吉韶、郭緯明於民國98年7 月25
    日3 時許（檢察官於起訴書誤載為95年），在臺北市大安區
    ○○○路4 段223 巷5 號邂逅酒吧地下一樓如廁時發生爭執
    ，被告郭緯明竟基於傷害人身體之犯意，徒手毆打蔡吉韶臉
    部，致蔡吉韶受有顏部擦傷、左眼眶瘀傷之傷害，經被告郭
    緯明之友人閻聖文及店家人員勸阻後始停止。被告蔡吉韶於
    遭毆打離去後，因心有不甘，即於同日4 時30分，夥同綽號
    「小莫」、「十八」、「阿健」等不詳姓名年籍男子，至邂
    逅酒吧一樓大門守候，俟郭緯明及友人閻聖文、李政諺、王
    偉權步出店門時，即共同基於傷害人身體之犯意聯絡，分持
    木棍、鋁棒等物，共同毆打郭緯明、閻聖文、王偉權、李政
    諺，致郭緯明受有頭部外傷併頭皮之開放性傷口左前臂挫傷
    、閻聖文受有下唇擦挫傷、撕裂傷、右手臂擦傷、左上肢挫
    瘀傷及擦傷、左踝挫傷腫脹、上門牙斷裂等傷害、王偉權受
    有頭皮腫脹、右手肘擦傷、左上肢擦挫傷、左手瘀傷、背部
    擦挫傷、李政諺受有頭皮及顏面開放性傷口、背部挫傷之傷
    害，因認被告2 人均涉犯刑法第277 條第1 項之傷害罪嫌等
    語。
二、按告訴乃論之罪，告訴人於第一審辯論終結前，得撤回其告
    訴；又告訴經撤回者，法院應諭知不受理之判決，刑事訴訟
    法第238 條第1 項、第303 條第3 款定有明文。
三、查被告兼告訴人2 人所涉犯之傷害罪，依同法第287 條規定
    ，須告訴乃論；惟其2 人互相、被告蔡吉韶與告訴人閻聖文
    及王偉權已於本院99年12月13日審理程序中達成和解，並當
    庭各自撤回告訴，告訴人李政諺則另對被告蔡吉韶具狀撤回
    告訴到院，此有本院上開審判筆錄及刑事撤回告訴狀在卷可
    稽，依照前開法條之規定，本件爰不經言詞辯論，逕行諭知
    不受理之判決。
四、據上論斷，應依刑事訴訟法第284 條之1 、第303 條第3 款
    、第307 條，判決如主文。
中    華    民    國    99    年    12    月    28    日
                  刑事第五庭  法  官  吳勇毅
上正本證明與原本無異。
如不服本判決應於收受送達後10日內向本院提出上訴書狀，並應
敘述具體理由；其未敘述上訴理由者，應於上訴期間屆滿後20日
內向本院補提理由書（均須按他造當事人之人數附繕本）「切勿
逕送上級法院」。告訴人或被害人如對於本判決不服者，應具備
理由請求檢察官上訴，其上訴期間之計算係以檢察官收受判決正
本之日期為準。
                              書記官  游秀珠
中    華    民    國    99    年    12    月    28    日

司法院資訊處製作；財團法人民間司法改革基金會備份。
